Inventaris van het archief van de Legatie in Rusland, (1710) 1720-1810
Nationaal Archief, Den Haag
Legatie Rusland
1710-1810
merendeel 1720-1810
1296
4.29 meter; 232 inventarisnummers.
Normale geschreven en gedrukte documenten, geen bijzondere handschriften.
Nationaal Archief, Den Haag
Hervormde Gemeente te St. Peterburg
Het archief bevat de correspondentie van de Nederlandse diplomatieke vertegenwoordiging in Rusland met de Staten-Generaal en de Minister van Buitenlandse Zaken van 1720-1810. In het archief bevinden zich tevens een aantal stukken over de Nederlandse gemeenschap op diverse plaatsen in Rusland: kooplieden te Archangel, de Nederlands Hervormde gemeente in St. Petersburg en particulieren o.a. te St. Petersburg, Moskou en Riga. Tevens zijn er berichten van andere Nederlandse diplomatieke vertegenwoordigers in het buitenland en van particuliere personen uit Nederland.
Archiefvorming
Geschiedenis van de archiefvormer
De Legatie in Rusland
Reeds vanaf 1615 werden er door de Republiek bijzondere missies naar Moskou gestuurd. Tijdens de regering van tsaar Peter de Grote werden de betrekkingen tussen Nederland en Rusland geïntensiveerd. De buitengewone missie van Van Klenck in 1675-1676 vormde de opmaat voor een vaste vertegenwoordiging van de Republiek in Rusland. Johan Willem van Keller, als hofmeester verbonden bij de missie van Van Klenck bleef in Moskou achter in de rang van resident. In 1677 kreeg hij van de Staten-Generaal zijn aanstelling in die rang.
In de periode 1720-1729 was Willem de Wilde gezant van de Republiek. Zijn voormalig secretaris Marcellus de Swart volgde hem op in 1733. In 1737 woedde er in St. Petersburg een grote brand waarbij ook de ambassade verwoest werd.
Door de Bataafse omwenteling kwam in 1795 formeel een einde aan de diplomatieke betrekkingen met Rusland en aan het gezantschap van Hogguer. De laatste schreef de Staten Generaal op 14 april 1795: "Door eenige stukken in het pakket, uit de Griffie ontvangen, gezien hebbende, dat Uwe Ho:Mo: demitteerden alle degenen die volgens eed en plicht aan de Constitutie van 1748, 1766 en 1787 met een Stadhouderlijke Regeering aanklevig waren, heb ik met leedwezen bemerkt daaronder niet begrepen te zijn; doch uit het bovenstaande de intentie begrijpende, meen ik de eer te moeten hebben, U Ho:Mo: kennis te geven, dat ik mij van heden af beschouw als ontslagen van de dienst van de Staat, hetgeen ik niet twijfel dat Uw Ho:Mo: appreciatie zal wegdragen"
Decreten van Holland, 15 mei 1795 (IIIe deel, 1ste St., fol. 324 vlg.) bij Vreede, Bataafsche Rep. 1, Bijl. II, p. 5 6.
Hogguer verzocht de zaakgelastigde van Denemarken in St. Petersburg de drie kisten met correspondentie en de papieren van de kanselarij over te nemen en gaf de sleutel aan Carl Johan Bagge, consul in St. Petersburg en Kroonstad. Deze nam vervolgens, zonder uitdrukkelijke machtiging van de Staten-Generaal, de zaken waar tot de komst van Buys, de nieuwe gezant, in 1803. Sindsdien was er weer een permanente vertegenwoordiging in Rusland tot het vertrek van Willem Six van Oterleek in 1810.
De Nederlands-Hervormde Gemeente te St. Petersburg
In St. Petersburg bevond zich een Nederlands Gereformeerde Gemeente. De Nederlandse gezant had formeel geen bemoeienis met het bestuur van deze gemeente. De predikanten werden in het algemeen betaald en beroepen door de classis van Amsterdam.
B. Beelaerts van Blokland, "Nederlandse predikanten in Rusland", in: Jaarboek van het Centraal Bureau voor Genealogie, 1947, p.93.
Geschiedenis van het archiefbeheer
Het legatiearchief werd in 1810 overgedragen aan de Franse gezant in St. Petersburg, die het opzond naar Parijs. Het werd in 1814 door de Nederlandse regering gereclameerd en overgebracht naar het ministerie van Buitenlandse Zaken, dat het in 1854 aan het Rijksarchief overdroeg.
Bij de overdracht ontdekte Bakhuizen van den Brink zo'n 160 dossiers over handelsaangelegenheden en belangen van particulieren, die op eerdere inventarissen niet waren vermeld. Hij achtte ze "zonder historische belang" en liet ze ook nu weer buiten de inventaris, waardoor ze na verloop van tijd deels in andere archieven terecht kwamen en voor een ander deel spoorloos verdwenen.
Fruin, Gestie, p. 9.
Hoewel het archief daar met geëxhibeerde verbalen en een enkele losse aanwinst werd aangevuld, viel de vermenging in vergelijking met andere legatiearchieven mee.
De stukken van de Nederlandse Gereformeerde Gemeente zijn waarschijnlijk in het archief van de legatie terecht gekomen als gevolg van de bemiddeling van Marcellus de Swart bij de benoeming van de predikant Johann Friedrich Heinrich Carp in 1745 en zijn bemoeienis met de verkoop van een stuk grond door de kerkeraad in 1747.
N.C. Kist ed., "Historisch berigt aangaande de Hollandsche Gereformeerde Kerken in Rusland door Jacobus Gargon", in: Nieuw Archief voor de kerkelijke geschiedenis, deel I (Schiedam 1852).
De verwerving van het archief
Het archief is bij Koninklijk Besluit of ministeriële beschikking overgebracht.
Inhoud en structuur van het archief
1.02
Inhoud
Het archief van de legatie in Rusland bestaat uit stukken afkomstig van de ordinaris gezanten uit de periode 1720-1810, van de extraordinaris gezanten Daniël de Dieu (1742-1746) en Christiaan Albrecht, graaf van Rechteren (1785-1789) en van de Nederlands Gereformeerde gemeente te St Petersburg (1744-1747). De totale omvang bedraagt 4,25 m.
De oudste stukken in het legatiearchief zijn afkomstig van Willem de Wilde, gezant in de periode 1720-1729. Na zijn overlijden kreeg secretaris Marcellus de Swart opdracht het archief over te nemen en de zaken waar te nemen tot een opvolger was aangesteld.
Archief Staten Generaal, resolutie 28 maart 1729.
Pas in 1733 werd De Swart zelf benoemd tot resident.
Van de gezantschapspapieren van De Wilde en Marcellus De Swart uit de periode 1720-1737 is maar weinig bewaard gebleven. Dit is te wijten aan de grote brand die in 1737 Petersburg teisterde en ook de ambassade verwoestte.
Scheltema, Rusland en de Nederlanders beschouwd in derzelver wederkeerige betrekkingen (Amsterdam 1817-1819), deel IV, p. 222.
Het meer recente deel van het archief van Marcellus de Swart is daarentegen zeer omvangrijk, al valt het op, dat buiten de verbalen geen minuten van uitgaande brieven bewaard zijn gebleven.
Aanwijzingen voor de gebruiker
Openbaarheidsbeperkingen
Volledig openbaar.
Materiële beperkingen
Aanvraaginstructie
Openbare archiefstukken kunnen online worden aangevraagd en gereserveerd. U kunt dit ook via de terminals in de studiezaal van het Nationaal Archief doen. Om te kunnen reserveren dient u de volgende stappen te volgen:
U maakt een profiel aan op www.gahetna.nl, en logt vervolgens in
Via de archiefinventaris (alleen de beschrijvingen met rode nummers) selecteert u het gewenste archiefstuk door op de knop 'Reserveren' te klikken
In het volgende scherm geeft u aan op welke dag u het archiefstuk wilt inzien
Indien u zich bevindt in de studiezaal en een tafelnummer heeft ontvangen kunt u dit nummer vermelden. Als u geen tafelnummer heeft kunt u tafelnummer 777 laten staan
Vervolgens bevestigt u uw reservering door deze te versturen.
Verwant materiaal
Beschikbaarheid van kopieën
Beschrijving van de series en archiefbestanddelen
- WILLEM DE WILDE, I.
  Resident, 1720-1729
  - Ingekomen extractresoluties van de Staten-Generaal, 1710-1720.; 1; 1 omslag
  - Instructie. Met bijlagen., 1720.; 2; 1 omslag
  - Declaraties, 1727-1729.; 3; 1 stuk
  - Cijfer, 1720.; 4; 1 deel
  - Dossier inzake schuldvorderingen wegens het in 1713 door Russische troepen bij Helsingör verbranden van vijf Nederlandse schepen, 1714-1724.; 5; 1 omslag
- MARCELLUS DE SWART, II.
  Secretaris, 1729-1733
  Resident, 1733-1747
  Extraordinaris envoyé en minister plenipotentiaris, 1747-1760
  - Algemeen, A.
    - Verbalen, 1.
      - Bijlagen bij het verbaal, 1729-1758.; 6-33; 15 omslagen en 13 pakken
        - 1729, 6
        - 1731, 7
        - 1733, 8
        - 1734, 9
        - 1735, 10; 1 pak
        - 1736, 11; 1 pak
        - 1737, 12; 1 pak
        - 1738, 13
        - 1739, 14; 1 pak
        - 1740, 15; 1 pak
        - 1741, 16; 1 pak
        - 1742, 17
        - 1743, 18
        - 1744, 19
        - 1745, 20
        - 1746, 21
        - 1747, 22
        - 1748, 23; 1 pak
        - 1749, 24; 1 pak
        - 1750, 25; 1 pak
        - 1751, 26; 1 pak
        - 1752, 27
        - 1753, 28
        - 1754, 29; 1 pak
        - 1755, 30
        - 1756, 31; 1 pak
        - 1757, 32; 1 pak
        - 1758, 33
      - Lijst van stukken en bijlagen, genoemd in de missiven aan de Staten-Generaal en de griffier, 1737-1758.; 34; 1 omslag
      - Minuutverbalen met bijlagen., 1759,1760.; 35-36; 2 pakken
        - 1759, 35
        - 1760, 36
    - Ingekomen stukken van correspondenten in de Republiek, 2.
      - Ingekomen kopieresoluties en nouvelles van de Staten-Generaal, 1729-1758.; 37; 1 omslag
      - Ingekomen stukken van de griffier Hendrik Fagel de Oude, 1751.; 38; 2 stukken
      - Ingekomen stukken van de klerken-directeur van de griffie., 39; 1 pak
        Afkomstig van:
        - C.C. Rumpf en zijn weduwe A.C. de Porte, 1736-1749
        - J.P. de Bruine, 1749, 1753.
      - Ingekomen stukken van de raadpensionaris., 40; 1 omslag
        - Anthonie van der Heim, 1737-1746
        - Jacob Gilles, 1746-1749
        - Pieter Steyn, 1749-1759.
      - Ingekomen stukken van andere generaliteitsdienaren in Den Haag., 41; 1 omslag
        - G. van Hogendorp, ontvanger-generaal, 1737
        - Jan de la Bassecour, thesaurier-generaal, 1738
        - A.A. van Iddekinge, lid van de Raad van State, 1751.
      - Ingekomen stukken van andere correspondenten in Den Haag., 42; 1 omslag
        -baron Pieck, heer van Zoelen, 1739-1743
        - J.B. Steenbergen, 1742
        - Lodewijk Ernst, hertog van Brunswijk-Wolfenbüttel, 1752
        - A. Borwater, 1752
        - Abraham Buys, 1753
        - Willem Denijs Dutrij (Den Haag en Schoonhoven), 1754.
      - Ingekomen stukken van correspondenten in Amsterdam., 43; 1 pak
        - Jacob de la Bassecour, pensionaris, 1738-1739
        - directeuren van de Oosterse Handel en Rederij, 1738-1754
        - Guill. Ig. Weenix, 1738
        - Pieter Rijdenius, 1745
        - Abraham Bouten Pietersz., 1749
        - Joan Coetse, 1749
        - Cornelis Maten, 1751-1752
        - George Clifford & zonen en George Jans Heury, 1752
        - Abraham Scherenberg, 1752
        - Jacob de Wetstein, 1752
        - Johannes di Jacob Galdar, 1753-1754
        - Bernard Scholten, 1754
        - Alexander di Massé, 1754.
      - Ingekomen stukken van correspondenten elders in de Republiek., 44; 1 omslag
        - L. van Neck, pensionaris in Rotterdam, 1740
        - Pieter Marcus in Kampen, 1749
        - Hk. Leuftink Hendriksz. in Breda, 1749-1752
        - Elbert François van Rhijn in Leiden, 1751
        - Hendrik Lijnslager in Utrecht, 1753 en 1754.
    - Ingekomen stukken van Nederlandse diplomatieke en consulaire vertegenwoordigers in het buitenland, 3.
      - Ingekomen stukken van de gezant in Wenen, Barthold Douma van Burmania, 1739-1758.; 45; 1 pak
      - Ingekomen stukken van andere vertegenwoordigers aan het hof van de Duitse keizer., 46; 1 omslag
        - Jacob Jan Hamel Bruynincx, 1737-1738
        - J.C. Hagenbach, 1738-1739
        - L. Dorte, 1750-1751.
      - Ingekomen stukken van vertegenwoordigers bij de Rijksdag in Regensburg., 47; 1 omslag
        - Marinus Gallieris, 1738
        - Jacob Jan Gallieris, 1742-1752.
      - Ingekomen stukken van vertegenwoordigers in Pruisen., 48; 1 omslag
        - Reinhard baron van Reede, heer van Ginckel, 1737-1747
        - C.H. Horst, 1747
        - Bertram graaf van Gronsfeld Diepenbroeck, 1748-1758
        - Tobias Philip Freiherr von Gebler, 1749-1751
        - Dirk Huybert graaf van Verelst, gezant in Napels en Sicilië (1750-1758) en Pruisen (1758 e.v.), 1750-1759.
      - Ingekomen stukken van vertegenwoordigers bij kreitsen, keurvorsten en steden in Duitsland., 49; 1 omslag
        - Jacob Johan Mauricius uit Hamburg, Amsterdam, Paramaribo en Den Haag, 1737-1756
        - Berend Willem Buys uit Hamburg, 1742-1752
        - Otto Bosch uit Frankfurt-am-Main, 1744-1746
        - Marinus van Lansberge uit keur-Keulen, 1747
        - Carl Friedrich graaf van Wartensleben, gezant bij de Opper- en Nederrijns-Westfaalse Kreitsen en de keurvorsten van Mainz en Trier, uit Den Haag en Aken, 1749, 1751.
      - Ingekomen stukken van vertegenwoordigers in Polen (Saksen) en Danzig, te weten:, 50; 1 pak
        - Cornelis Calkoen, gezant in Turkije (1725-1744) en Polen (1744-1764), 1735-1741 en 1752-1756
        - Dirck van Bleyswijk, commissaris in Danzig, 1737-1747
        - Hendrik Soermans, commissaris in Danzig, 1755-1759.
        Voor Carl Rumpf zie inv. nr. 52.
      - Ingekomen brief van Gillis Coymans, vertegenwoordiger in Denemarken, 1740.; 51; 1 stuk
      - Ingekomen stukken van vertegenwoordigers in Zweden., 52; 1 omslag
        - Hendrik Willem Rumpf, 1737-1742
        - Carel Rumpf, gezant in Polen, Saksen en Pruisen (1725- 1743) en in Zweden (1744-1749), 1737-1747
        - Andries van Sanden, 1739-1744
        - Lodewijk van Marteville, uit Berlijn, 1743, en uit Stockholm, 1757.
      - Ingekomen stukken van Hendrik Hop, vertegenwoordiger in Engeland en Hannover, 1741-1754.; 53; 1 omslag
      - Ingekomen stukken van Dirk Huybert graaf van Verelst, vertegenwoordiger in Sardinië., 48
      - Ingekomen stukken van vertegenwoordigers in Turkije en Barbarije., 54; 1 pak
        - Paulus de Paravicini uit Algiers, 1738
        - Jan Carel des Bordes uit Turkije, 1744-1749
        - Elbert de Hochepied uit Turkije, 1748-1757
        - Daniel Alexander graaf De Hochepied uit Smyrna, 1751.
        Voor Cornelis Calkoen zie inv. nr. 50.
      - Nouvelles uit Warschau, Berlijn en Parijs, 1747-1748.; 55; 1 omslag
    - Ingekomen stukken van correspondenten in Rusland, 4.
      - Ingekomen stukken uit Moskou van:, 56; 1 omslag
        - Von Tettau, 1747
        - ds. G.M. Schwartz, 1751, 1752 en 1754
        - Margaretha Constantini, 1752
        - Jean Lups en zijn weduwe Cornelia Kramer, 1754.
      - Ingekomen stukken uit Petersburg van:, 57; 1 omslag
        - Johann Pahl, en Pahl en Hainchelin, 1749
        - S. Carp, geboren Ram, weduwe van ds. Gerhardus Cramer, 1749
        - Hyndfort, 1749, en uit London, 1755
        - Jacob Barts, 1754
        - Abraham van Limburg, 1754.
      - Ingekomen stukken uit Archangel van:, 58; 1 omslag
        - Hendrik Tradel, 1741
        - Christiaan Bagman, burgemeester, uit naam van de Nederlandse gemeenschap, 1746-1749
        - F.C. Thienen, predikant, Christiaan Bagman, ouderling, en andere leden van de kerkeraad,1749
        - George Gaarlandt, 1749
        - Jacobus Poel en Steffen de Jongh, 1751.
      - Ingekomen stukken uit andere steden in Rusland van:, 59; 1 omslag
        - Thomas Clayhills & Zn. in Reval (=Tallin), 1744
        - Pierre de Holstein-Beck in Reval, 1747
        - Johan Bohnsack, J.H. Jacke, H.D. Schmidt, J. Jacke en J. Bipper in Pernau, 1751
        - C.A. de Müller in Dorpat, 1752
        - Jan van Aeken in Nove Mlinic, 1752.
    - Ingekomen stukken van andere correspondenten, 5.
      - Ingekomen stukken van W. van Diepenbroeck in Pera bij Constantinopel, 1742.; 60; 1 omslag
      - Ingekomen stukken van correspondenten uit het Duitse Rijk., 61; 1 omslag
        - de Raad van de stad Danzig, 1747
        - De l'Estang, geboren barones De Bedussier, in Dresden, 1748
        - F. Auguste in Hamburg, 1752
        - J. Braunsdorff in Berlijn, 1759.
      - Ingekomen stukken van dr. Abraham Kaau Boerhaave in Foekkenhoft, Meurel, Berlijn, Leiden en St-Petersburg., 1752, 1756.; 62; 1 omslag
      - Ingekomen brief van Demicourt in Wibourg (aan de Finse Golf), 1754.; 63; 1 stuk
  - Aanstelling van de gezant en huishoudelijke zaken van de ambassade, B.
    - Geloofsbrief, 1747.; 64; 1 charter
    - Dossier inzake geschillen tussen de kerkeraad van de gemeente van de kapel van H.H.M. en de gewezen predikant Johan Frederic Carp, 1749-1758.; 65; 1 pak
    - Cijfers, 1750-1751.; 66; 3 delen
  - Belangen van particulieren, C.
    - Belangen van Nederlandse kooplieden in Archangel, 1.
      - Conventies van de Nederlandse kooplieden in Archangel met die van St-Petersburg, 1708-1741.; 67; 1 omslag
      - Keizerlijke vergunning voor de Nederlandse valkeniers Pieter en Jan Dankeerts om binnen het gouvernement Archangel witte valken te mogen vangen. Afschrift., 1735.; 68; 1 stuk
      - Dossier inzake inkwartiering en andere lasten, 1735-1737.; 69; 1 omslag
      - Memorie betreffende het proces tussen Abraham Kintsius en Christiaan Meyer, 1739.; 70; 1 stuk
        In het Russisch.
      - Dossier inzake de overval door kapitein Alexander Caranzoff, politiemeester in Archangel op ds. F.C. Thienen, predikant aldaar, 1748.; 71; 1 omslag
      - Dossier inzake de vorderingen van de tol in Archangel op George Gaarlandt. Met retroacta., 1749.; 72; 1 omslag
      - Overige stukken betreffende belangen van de Nederlandse kooplieden in Archangel, 1751.; 73; 3 stukken
    - Belangen van andere particulieren, 2.
      - Dossier inzake een vordering van Nederlandse kooplieden op de verhypothekeerde tollen in Riga, 1702-1736.; 74; 1 omslag
      - Dossier inzake een vordering op het Russische Admiraliteitscollege wegens achterstallig salaris van Lodewijk Thooft, commandeur in dienst van de Admiraliteit op de Maze, indertijd kapitein-ter-zee in Russische dienst, 1716-1735.; 75; 1 omslag
      - Dossier inzake vorderingen van Werner Dederichs en Elias Hansen, kooplieden in Aken op Frederik Christiaan Buschund & Comp. in Utrecht wegens onbetaalde wissels, 1727-1736.; 76; 1 omslag
      - Stukken toebehorende aan de Italiaan Joseph Aliprandi, confiturier van de tsaar in St-Petersburg, 1727-1752 en z.d.; 77; 1 omslag
      - Schuldbekentenissen en andere stukken betreffende de schuldvorderingen van Ulrich Kuhn, voormalig handelsraad in St-Petersburg, in Berlijn, 1728-1749.; 78; 1 omslag
      - Dossier inzake vorderingen van de erfgenamen van Hendrik Momber de Jonge, koopman in Amsterdam, op wijlen Ferdinand, hertog van Courland, 1739.; 79; 1 omslag
      - Dossier inzake pogingen van houthandelaren in Pernau om de exportbeperking van 1749 opgeheven te krijgen. Met retroacta., 1751-1752.; 80; 1 omslag
      - Stukken betreffende de nagelaten boeken en manuscripten van Prof. Herman Boerhaave bij zijn neef Prof. dr. Abraham Kaau Boerhaave in St-Petersburg en huwelijksbeloften en verdere gedragingen van mejuffrouw Kaau Boerhaave, dochter van dr. Abraham Kaau Boerhaaves broer Herman, 1752-1754.; 81; 1 omslag
      - Ingekomen brief van P. Humbert in Berlijn inzake een vordering van Poggenpohl, als opvolger van Joseph Lieutaud & Comp. in St-Petersburg, op Von Demidoff wegens geleverd zilverwerk voor het kabinet van de tsaar. Met retroacta., 1759.; 82; 1 omslag
- DANIEL DE DIEU, III.
  Extraordinaris envoyé, 1730-1732
  Extraordinaris ambassadeur en plenipotentiaris, 1742-1746
  - Correspondentie met de Staten-Generaal, 1746.; 83
    Ontbreekt.
  - Cijfer, 1744.; 84; 1 deel
  - Dossier inzake de ontheffing van inkwartiering van Nederlanders in Riga, 1713-1743.; 85; 1 omslag
  - Dossier inzake het verbod van de magistraat van Riga aan buitenlandse kooplieden om hun gekochte goederen te verkopen, 1728-1744.; 86; 1 omslag
  - Dossier inzake betaling van accijns op wijnen, ingevoerd door Nederlandse kooplieden, 1730-1731.; 87; 1 omslag
  - Stukken betreffende onderhandelingen over de handel met de Russische Commissie over de commercie, 1731.; 88; 1 omslag
  - Dossier inzake de vorderingen van Hendrik Bodisco Jacobsz. op de erfenis van Catharina Paulsen, weduwe van Rijnbout Dickenson, zijn stiefgrootmoeder, 1742.; 89; 1 omslag
  - Dossier inzake vorderingen van de tol in Archangel op Jan van der Vliet, 1742.; 90; 1 omslag
  - Dossier inzake geschillen tussen Jan van der Vliet en de kerkeraad van de Nederlandse Gereformeerde gemeente in Archangel, 1744-1745.; 91; 1 omslag
  - Dossier inzake het verbod van uitvoer van goud, zilver en muntspeciën aan inwoners van Riga opgelegd, 1744.; 92; 1 omslag
- JACOB DANIEL VAN MEINERTSHAGEN, IV.
  Extraordinaris envoyé, 1760-1765
  - Minuutverbalen. Met bijlagen., 1760-1765; 93-97; 5 pakken
    - 1760, 36
    - 1761, 93
    - 1762, 94
    - 1763, 95
    - 1764, 96
    - 1765 aug. 20., 97
  - Correspondentie met het Hoge Ministerie van Rusland, 1762.; 98; 1 omslag
  - Correspondentie met particulieren in Rusland., 99; 1 omslag
    - De Vries & Zn. in Kroonstad, 1761
    - Johanna Cruijs, weduwe De Lange, in St-Petersburg, 1762.
  - Ingekomen brief van Christian Meijer Gärtner en Andreas Postorff Meijer in Charlottenburg (bij Berlijn), 1762.; 100; 1 stuk
  - Dossier inzake handelsbelemmeringen in Narwa, 1681-1761.; 101; 1 omslag
  - Dossier inzake de financiële positie en herstel van de zelfstandigheid van de Gereformeerde gemeente in St-Petersburg, 1748-1764.; 102; 1 omslag
  - Stukken betreffende oproeren van Kozakken. Afschriften., 1761.; 103; 1 stuk
  - Dossier inzake de verbetering van de haven in Narwa, 1761-1762.; 104; 1 omslag
  - Stukken betreffende de verrichtingen van Jan van Beijeren, Holsteins majoor en sluismeester van het Ladogase kanaal, 1762-1763.; 105; 1 omslag
- JOOST GODEFROY, GRAAF VAN RECHTEREN, V.
  Extraordinaris envoyé, 1765-1772
  - Minuutverbalen. Met bijlagen., 1765-1772.; 106-111; 6 pakken
    - 1765 aug. 20 - 1767., 106
    - 1768, 107
    - 1769, 108
    - 1770, 109
    - 1771, 110
    - 1772, 111
  - Correspondentie met De Vries & Zn. in Kroonstad, 1768.; 112; 1 omslag
  - Minuten van uitgaande brieven aan graaf Panin, 1770-1771.; 113; 1 omslag
  - Cijfers., z.d.; 114; 2 delen
  - Stukken betreffende invoerrechten en andere belemmeringen voor Nederlandse kooplieden in Archangel, 1751-1766.; 115; 1 omslag
  - Dossier inzake de vorderingen van Jacques Nizet, koopman in Luik op de failliete firma Hasenclever & Zerrau in St-Petersburg, 1762-1769.; 116; 1 omslag
  - Stukken betreffende de opvolging van Balaian Moiseof, een in Nederland wonende Armeniër, in de nalatenschap van zijn broer Nikza Moiseof (overleden in 1759 in Perzië), 1765-1766.; 117; 1 omslag
  - Rekening-courant van Erich Lindholm in St-Petersburg voor Tideman en Silo in Amsterdam, 1767.; 118; 1 stuk
  - Dossier inzake onderstand voor de Gereformeerde kerk in Moskou, 1768.; 119; 1 omslag
  - Stukken betreffende de financiële positie van de Hollandse Gereformeerde gemeente in St-Petersburg., z.d.; 120; 1 omslag
- JOHAN ISAAC DE SWART, VI.
  Resident, 1773-1794
  - Minuutverbalen. Met bijlagen., 1773-1791.; 121-135; 14 pakken en 1 omslag
    - 1773, 121
    - 1774, 122
    - 1775, 123
    - 1776, 124
    - 1777-1778, 125
    - 1779-1780, 126
    - 1781-1782, 127
    - 1783-1784, 128
    - 1785, 129
    - 1786, 130
    - 1787 jan. 1 - 30., 131; 1 omslag
    - 1788, 132
    - 1789, 133
    - 1790, 134
    - 1791, 135
  - Ingekomen stukken van correspondenten in de Republiek., 136; 1 omslag
    - Fredrick Zilly en Frederik Straatman in Den Haag, 1776
    - Cornelis van der Kun & Zn. in Rotterdam, 1778
    - de weduwe Pieter Nyman & Zn. in Amsterdam, 1782-1783.
  - Ingekomen stukken van correspondenten in het Duitse Rijk., 137; 2 stukken
    - Johannes de Graaf in Aken, 1779
    - de erfgenamen van de stadscamerarius Callmeijer in Lingen, 1782.
  - Ingekomen brief van Johan van Horsten & Zn. en H. Bosch in St-Petersburg, 1782.; 138; 1 stuk
  - Dossier inzake hernieuwing van het Commercietractaat tussen Rusland en de Republiek. Met retroacta., 1710-1780.; 139; 1 omslag
  - Stukken betreffende de vestiging van een Perzische handelscompagnie in Rusland., z.d.; 140; 1 omslag
  - Dossier inzake vorderingen van Andries Pels & Zn. en hun commissionair Charles Reinhold in Amsterdam op de Russische kroon wegens geleverde teer, 1757-1774.; 141; 1 omslag